【裁判字號】    99,訴,1846
【裁判日期】    990730
【裁判案由】    毒品危害防制條例
【裁判全文】
臺灣板橋地方法院刑事判決              99年度訴字第1846號
公  訴  人  臺灣板橋地方法院檢察署檢察官
被      告  甲○○
上列被告因違反毒品危害防制條例案件，經檢察官提起公訴（99
年度毒偵字第1659號），被告於準備程序中就被訴事實為有罪之
陳述，本院合議庭裁定由受命法官獨任行簡式審判程序，並判決
如下：
    主    文
甲○○施用第一級毒品，累犯，處有期徒刑玖月。又施用第二級
毒品，累犯，處有期徒刑伍月。應執行有期徒刑壹年。
    事    實
一、甲○○前於民國90年間因施用毒品案件，經觀察勒戒後認有
    繼續施用毒品之傾向，於90年9 月3 日入強制戒治處所接受
    強制戒治，至91年3 月20日始停止戒治轉執行另案殘刑1 年
    7 月1 日（執行至92年9 月30日始執畢），其強制戒治之指
    揮書執行完畢日期為91年8 月27日，並經臺灣桃園地方法院
    檢察署以91年度戒偵字第490 號為不起訴處分確定。詎又於
    其後5 年內之93年、94年間，因犯連續施用第一級毒品罪及
    連續施用第二級毒品罪，經臺灣桃園地方法院以94年度訴字
    第176 號分別判處有期徒刑1 年、6 月，應執行有期徒刑1
    年4 月確定，並於95年12月31日執行完畢。
二、詎甲○○仍不思戒除毒癮，猶於99年2 月9 日凌晨2 時30分
    許，在臺北縣樹林市○○路468 號「金沙汽車旅館」210 號
    房內，以將甲基安非他命結晶置入友人蘇稚棋所有吸食器後
    點火燒烤吸入其煙霧之方式，施用第二級毒品甲基安非他命
    1 次。另又於同日3 時許，在同址以將海洛因粉末摻入香菸
    後點燃吸入煙霧之方式，施用第一級毒品海洛因1 次。嗣經
    警於同日4 時30分許據報前往上址時，當場發現蘇稚棋手上
    有1 支已點燃之海洛因香菸，旋再經蘇稚棋及甲○○同意，
    對其身體進行搜索，另扣得蘇稚棋所有前揭吸食器1 組及海
    洛因殘渣袋2 個（蘇稚棋所犯部分業經檢察官以99年度毒偵
    字第1660號另案偵辦）。其後，甲○○亦同意接受員警採尿
    ，經警將其尿液送請檢驗後，確認其尿液呈嗎啡及甲基安非
    他命陽性反應，因而查悉上情。
三、案經臺北縣政府警察局三重分局報請臺灣板橋地方法院檢察
    署檢察官偵查後起訴。
    理    由
一、上開犯罪事實，業據被告於本院審理時自白不諱，而其尿液
    經送請檢驗後，確呈嗎啡及甲基安非他命陽性反應乙節，有
    臺灣檢驗科技股份有限公司濫用藥物檢驗報告附卷可稽（毒
    偵卷第37頁），並有前揭吸食器1 組扣案為憑，足徵被告前
    開自白應與事實相符，堪可採信。次按觀察、勒戒或強制戒
    治執行完畢釋放後，5 年內再犯施用第一、二級毒品之罪者
    ，檢察官應依法追訴，毒品危害防制條例第23條第2 項定有
    明文。查被告前於91年8 月27日甫經強制戒治執行完畢，惟
    又於其後5 年內之93年、94年間，因犯連續施用第一級毒品
    罪及連續施用第二級毒品罪，經臺灣桃園地方法院以94年度
    訴字第176 號分別判處有期徒刑1 年、6 月，應執行有期徒
    刑1 年4 月確定，並於95年12月31日執行完畢，有臺灣高等
    法院被告前案紀錄表及前揭判決書附卷足參，其既係前述強
    制戒治執行完畢釋放後5 年內再為施用毒品犯行，則檢察官
    對其提起公訴，即屬合法。綜上，本案事證明確，被告犯行
    堪以認定。
二、核被告所為，係犯毒品危害防制條例第10條第1 項之施用第
    一級毒品罪及同條第2 項之施用第二級毒品罪。其因施用而
    持有第一、二級毒品之低度行為，應分別為其施用之高度行
    為所吸收，不另論罪。又被告實施此2 犯罪之時間不同、施
    用毒品種類及方式有別，顯係基於個別犯意所為，應予分論
    併罰之。次查被告93年、94年間，因犯連續施用第一級毒品
    罪及連續施用第二級毒品罪，經臺灣桃園地方法院以94年度
    訴字第176 號分別判處有期徒刑1 年、6 月，應執行有期徒
    刑1 年4 月確定，並於95年12月31日執行完畢乙節，有臺灣
    高等法院被告前案紀錄表附卷可稽，其於前述有期徒刑執行
    完畢後5 年內，再故意犯本案有期徒刑之罪，屬累犯，應依
    法加重其刑。爰審酌被告有多次施用毒品前案紀錄，卻猶執
    意再犯，足見其素行不端，兼衡其犯罪之動機目的，智識程
    度，施用毒品非但戕害自己身心，亦妨害社會善良秩序，及
    其犯後坦認犯行態度良好等一切情狀，分別量處如主文所示
    之刑，並定其應執行之刑。扣案吸食器1 組固係本案被告用
    以施用第二級毒品甲基安非他命時所用之物，但該物乃蘇稚
    棋所有，業據被告於本院審理時陳述明確（被告於警詢及偵
    訊時雖均坦承有遭警查獲該物之事實，但從未表明該物乃其
    所有），復無證據證明該物乃被告所有，爰不對之諭知沒收
    ，公訴人請求諭知沒收，容有誤會，附此說明。其餘扣案之
    海洛因香菸1 支及海洛因殘渣袋2 包部分，均與被告本案犯
    罪行為無直接關連，公訴人亦未請求沒收銷燬，爰不另為沒
    收銷燬之諭知。
三、按除被告所犯為死刑、無期徒刑、最輕本刑為3 年以上有期
    徒刑之罪或高等法院管轄第一審案件者外，於前條第1 項程
    序進行中，被告先就被訴事實為有罪之陳述時，審判長得告
    知被告簡式審判程序之旨，並聽取當事人、代理人、辯護人
    及輔佐人之意見後，裁定進行簡式審判程序，刑事訴訟法第
    273 條之1 第1 項定有明文。本案被告被訴施用第一級毒品
    罪之法定本刑為「6 月以上5 年以下有期徒刑」，施用第二
    級毒品罪之法定本刑為「3 年以下有期徒刑」，其於本院準
    備程序期日就被訴事實為有罪之陳述後，經告知被告簡式審
    判程序之旨，並聽取被告及檢察官之意見後，本院合議庭認
    宜改用簡式審判程序，乃裁定由受命法官獨任行簡式審判程
    序審理之，附此說明。
據上論斷，應依刑事訴訟法第273 條之1 第1 項、第299 條第1
項前段，毒品危害防制條例第10條第1 、2 項，刑法第11條前段
、第47條第1 項、第51條第5 款，判決如主文。
本案經檢察官林慈雁到庭執行職務。
中    華    民    國    99    年    7     月    30    日
                  刑事第十三庭  法  官  楊明佳
以上正本證明與原本無異。
如不服本判決應於收受送達後10日向本院提出上訴書狀，並應敘
述具體理由；其未敘述上訴理由者，應於上訴期間屆滿後20日內
向本院補提理由書（均須按他造當事人之人數附繕本）「切勿逕
送上級法院」。
                                書記官  林金良
中    華    民    國    99    年    8     月    2     日
附錄本案論罪科刑法條全文
毒品危害防制條例第10條
施用第一級毒品者，處六月以上五年以下有期徒刑。
施用第二級毒品者，處三年以下有期徒刑。

司法院資訊處製作；財團法人民間司法改革基金會備份。
